src/fastspell_dictionaries/qu_BO.aff
SFX V   y     jtiykuchu   [^iu]y
SFX V   iy    ejtiykichejchu iy
SFX V   uy    ojtiykichejchu uy
SFX V   y     jtiykichejchu [^iu]y
SFX V   iy    ejtinkuchu  iy
SFX V   uy    ojtinkuchu  uy
SFX V   y     jtinkuchu   [^iu]y
SFX V   y     wajtiykichu y
SFX V   y     wajtinchu   y
SFX V   y     wajtiykichejchu y
SFX V   y     wajtinkuchu y
SFX V   y     wajtinchejchu y
SFX V   y     wajtiykuchu y
SFX V   y     sojtiychu   y
SFX V   y     sojtinchu   y
SFX V   y     sojtiykuchu y
SFX V   y     sojtinkuchu y
SFX V   y     sojtiykichejchu y
SFX V   iy    ejchu       iy
SFX V   uy    ojchu       uy
SFX V   y     jchu        [^iu]y
SFX V   y     wajchu      y
SFX V   y     sojchu      y
SFX V   y     sanichu     y
SFX V   y     sankichu    y
SFX V   y     sanchu      y
SFX V   y     sanchejchu  y
SFX V   y     saykuchu    y
SFX V   y     sankichejchu y
SFX V   y     sankuchu    y
SFX V   y     sawankichu  y
SFX V   y     sawanchu    y
SFX V   y     sawankichejchu y
SFX V   y     sawankuchu  y
SFX V   y     wasankichu  y
SFX V   y     wasanchu    y
SFX V   y     wasankichejchu y
SFX V   y     wasankuchu  y
SFX V   y     sawanchejchu y
SFX V   y     sawaykuchu  y
SFX V   y     wasanchejchu y
SFX V   y     wasaykuchu  y
SFX V   y     saykichu    y
SFX V   y     sasunkichu  y
SFX V   y     sasuykuchu  y
SFX V   y     sasunkuchu  y
SFX V   y     saykichejchu y
SFX V   y     sasunkichejchu y
SFX V   y     sasajchu    y
SFX V   y     sangachu    y
SFX V   y     sasunchejchu y
SFX V   y     sasqaykuchu y
SFX V   y     sasaykuchu  y
SFX V   y     sasajkuchu  y
SFX V   y     sanqankuchu y
SFX V   y     sawanqachu  y
SFX V   y     sawanqankuchu y
SFX V   y     wasanqachu  y
SFX V   y     wasanqankuchu y
SFX V   y     sawasunchejchu y
SFX V   y     sawasqaykuchu y
SFX V   y     sawasaykuchu y
SFX V   y     sawasajkuchu y
SFX V   y     wasasunchejchu y
SFX V   y     wasasqaykuchu y
SFX V   y     wasasaykuchu y
SFX V   y     wasasajkuchu y
SFX V   y     sasqaykichu y
SFX V   y     sasonqachu  y
SFX V   y     sasusqaykuchu y
SFX V   y     sasusaykuchu y
SFX V   y     sasusajkuchu y
SFX V   y     sasonqankuchu y
SFX V   y     sasqaykichejchu y
SFX V   y     sasonqachejchu y
SFX V   y     sarqanichu  y
SFX V   y     sarqankichu y
SFX V   y     sarqachu    y
SFX V   y     sarqanchejchu y
SFX V   y     sarqaykuchu y
SFX V   y     sarqankichejchu y
SFX V   y     sarqankuchu y
SFX V   y     sawarqankichu y
SFX V   y     sawarqachu  y
SFX V   y     sawarqankichejchu y
SFX V   y     sawarqankuchu y
SFX V   y     wasarqankichu y
SFX V   y     wasarqachu  y
SFX V   y     wasarqankichejchu y
SFX V   y     wasarqankuchu y
SFX V   y     sawarqanchejchu y
SFX V   y     sawarqaykuchu y
SFX V   y     wasarqanchejchu y
SFX V   y     wasarqaykuchu y
SFX V   y     sarqaykichu y
SFX V   y     sasorqachu  y
SFX V   y     sasorqaykuchu y
SFX V   y     sasorqankuchu y
SFX V   y     sarqaykichejchu y
SFX V   y     sasorqachejchu y
SFX V   y     sasqanichu  y
SFX V   y     sasqankichu y
SFX V   y     sasqanchejchu y
SFX V   y     sasqaykuchu y
SFX V   y     sasqankichejchu y
SFX V   y     sasqankuchu y
SFX V   y     sawasqankichu y
SFX V   y     sawasqachu  y
SFX V   y     sawasqankichejchu y
SFX V   y     sawasqankuchu y
SFX V   y     wasasqankichu y
SFX V   y     wasasqachu  y
SFX V   y     wasasqankichejchu y
SFX V   y     wasasqankuchu y
SFX V   y     sawasqanchejchu y
SFX V   y     sawasqaykuchu y
SFX V   y     wasasqanchejchu y
SFX V   y     wasasqaykuchu y
SFX V   y     sasqaykichu y
SFX V   y     sasusqachu  y
SFX V   y     sasusqaykuchu y
SFX V   y     sasusqankuchu y
SFX V   y     sasqaykichejchu y
SFX V   y     sasusqachejchu y
SFX V   y     saychunchu  y
SFX V   y     sasunychejchu y
SFX V   y     sachunkuchu y
SFX V   y     sawaychu    y
SFX V   y     sawachunchu y
SFX V   y     sawaychejchu y
SFX V   y     sawachunkuchu y
SFX V   y     wasaychu    y
SFX V   y     wasachunchu y
SFX V   y     wasaychejchu y
SFX V   y     wasachunkuchu y
SFX V   y     sawasunchu  y
SFX V   y     sawaykuchu  y
SFX V   y     wasasunchu  y
SFX V   y     wasaykuchu  y
SFX V   y     sasuchunchu y
SFX V   y     sasuchunkuchu y
SFX V   y     saymanchu   y
SFX V   y     sawajchu    y
SFX V   y     sankimanchu y
SFX V   y     sanmanchu   y
SFX V   y     sasunmanchu y
SFX V   y     sasunchejmanchu y
SFX V   y     saykumanchu y
SFX V   y     sawajchejchu y
SFX V   y     sankichejmanchu y
SFX V   y     sankumanchu y
SFX V   y     sawankimanchu y
SFX V   y     sawanmanchu y
SFX V   y     sawankichejmanchu y
SFX V   y     sawankumanchu y
SFX V   y     wasankimanchu y
SFX V   y     wasanmanchu y
SFX V   y     wasankichejmanchu y
SFX V   y     wasankumanchu y
SFX V   y     sawanchejmanchu y
SFX V   y     sawaykumanchu y
SFX V   y     wasanchejmanchu y
SFX V   y     wasaykumanchu y
SFX V   y     saykimanchu y
SFX V   y     sasunkimanchu y
SFX V   y     sasuykumanchu y
SFX V   y     sasunkumanchu y
SFX V   y     saykichejmanchu y
SFX V   y     sasunkichejmanchu y
SFX V   y     sanachu     y
SFX V   y     sanaychu    y
SFX V   y     sanaykichu  y
SFX V   y     sananchu    y
SFX V   y     sananchejchu y
SFX V   y     sanaykuchu  y
SFX V   y     sanaykichejchu y
SFX V   y     sananku     y
SFX V   y     sanawaykichu y
SFX V   y     sanawanchu  y
SFX V   y     sanawaykichejchu y
SFX V   y     sanawankuchu y
SFX V   y     wasanaykichu y
SFX V   y     wasananchu  y
SFX V   y     wasanaykichejchu y
SFX V   y     wasanankuchu y
SFX V   y     sanawanchejchu y
SFX V   y     sanawaykuchu y
SFX V   y     wasananchejchu y
SFX V   y     wasanaykuchu y
SFX V   y     sanasuychu  y
SFX V   y     sanasunchu  y
SFX V   y     sanasuykuchu y
SFX V   y     sanasunkuchu y
SFX V   y     sasunaychu  y
SFX V   y     sasunanchu  y
SFX V   y     sasunaykuchu y
SFX V   y     sasunankuchu y
SFX V   y     sanasuykichejchu y
SFX V   y     sasunaykichejchu y
SFX V   y     sasqachu    y
SFX V   y     sasqaychu   y
SFX V   y     sasqaykichu y
SFX V   y     sasqanchu   y
SFX V   y     sasqanchejchu y
SFX V   y     sasqaykuchu y
SFX V   y     sasqaykichejchu y
SFX V   y     sasqankuchu y
SFX V   y     sawasqaykichu y
SFX V   y     sawasqanchu y
SFX V   y     sawasqaykichejchu y
SFX V   y     sawasqankuchu y
SFX V   y     wasasqaykichu y
SFX V   y     wasasqanchu y
SFX V   y     wasasqaykichejchu y
SFX V   y     wasasqankuchu y
SFX V   y     sawasqanchejchu y
SFX V   y     sawasqaykuchu y
SFX V   y     wasasqanchejchu y
SFX V   y     wasasqaykuchu y
SFX V   y     sasusqaychu y
SFX V   y     sasusqanchu y
SFX V   y     sasusqaykuchu y
SFX V   y     sasusqankuchu y
SFX V   y     sasusqaykichejchu y
SFX V   y     saspachu    y
SFX V   y     sawaspachu  y
SFX V   y     wasaspachu  y
SFX V   y     sasuspachu  y
SFX V   y     sajtiychu   y
SFX V   y     sajtiykichu y
SFX V   y     sajtinchu   y
SFX V   y     sajtinchejchu y
SFX V   y     sajtiykuchu y
SFX V   y     sajtiykichejchu y
SFX V   y     sajtinkuchu y
SFX V   y     sawajtiykichu y
SFX V   y     sawajtinchu y
SFX V   y     sawajtiykichejchu y
SFX V   y     sawajtinkuchu y
SFX V   y     wasajtiykichu y
SFX V   y     wasajtinchu y
SFX V   y     wasajtiykichejchu y
SFX V   y     wasajtinkuchu y
SFX V   y     sawajtinchejchu y
SFX V   y     sawajtiykuchu y
SFX V   y     wasajtinchejchu y
SFX V   y     wasajtiykuchu y
SFX V   y     sasojtiychu y
SFX V   y     sasojtinchu y
SFX V   y     sasojtiykuchu y
SFX V   y     sasojtinkuchu y
SFX V   y     sasojtiykichejchu y
SFX V   y     shanichu    y
SFX V   y     shankichu   y
SFX V   y     shanchu     y
SFX V   y     shanchejchu y
SFX V   y     shaykuchu   y
SFX V   y     shankichejchu y
SFX V   y     shankuchu   y
SFX V   y     shawankichu y
SFX V   y     shawanchu   y
SFX V   y     shawankichejchu y
SFX V   y     shawankuchu y
SFX V   y     washankichu y
SFX V   y     washanchu   y
SFX V   y     washankichejchu y
SFX V   y     washankuchu y
SFX V   y     shawanchejchu y
SFX V   y     shawaykuchu y
SFX V   y     washanchejchu y
SFX V   y     washaykuchu y
